【裁判字號】    96,易,1075
【裁判日期】    970109
【裁判案由】    竊盜
【裁判全文】
臺灣屏東地方法院刑事判決              96年度易字第1075號
公  訴  人  臺灣屏東地方法院檢察署檢察官
被      告  甲○○○
                      （現於臺灣屏東監獄竹田分監執行）
            乙○○
                      （現於臺灣屏東監獄竹田分監執行）
上列被告因竊盜案件，經檢察官提起公訴（96年度偵字第7472號
），嗣被告於本院準備程序進行中先就被訴事實為有罪之陳述，
本院告知被告簡式審判程序之旨，並聽取當事人之意見後，裁定
改由受命法官獨任依簡式審判程序審理，判決如下：
    主  文
甲○○○共同竊盜，累犯，處有期徒刑陸月，扣案之鑰匙壹支沒
收；又共同行使變造特種文書，累犯，處有期徒刑肆月；又共同
攜帶兇器竊盜，累犯，處有期徒刑壹年貳月，扣案之T 型扳手壹
支沒收。應執行有期徒刑壹年拾月，扣案之鑰匙及T 型扳手各壹
支，均沒收。
乙○○共同竊盜，處有期徒刑貳月，扣案之鑰匙壹支沒收；又共
同行使變造特種文書，處有期徒刑貳月；又共同攜帶兇器竊盜，
處有期徒刑陸月，扣案之T 型扳手壹支沒收。應執行有期徒刑玖
月，扣案之鑰匙及T 型扳手各壹支，均沒收。
    事  實
一、甲○○○前因竊盜案件，經臺灣高雄地方法院以96年度易緝
    字第56號判決處有期徒刑4 月確定，復經臺灣高雄地方法院
    以96年度聲減字第1416號裁定減刑為有期徒刑2 月，而於民
    國96年7 月16日執行完畢。詎仍不知悔改，於96年11月17日
    下午5 時10分許，與乙○○共同意圖為自己不法之所有，基
    於竊盜之犯意聯絡，在高雄縣大寮鄉大發工業區○○路8 號
    前，由乙○○在旁把風，由甲○○○以其所有之鑰匙1 支竊
    取丙○○所有之車牌號碼ONX-661 號重型機車，得手後，2
    人騎乘該機車逃逸，前往甲○○○之友人位於高雄縣大寮鄉
    某處之住處；渠等為恐警方查獲前開竊盜犯行，竟於同日下
    午5 時20分許，在甲○○○友人上開住處內，共同基於行使
    變造特種文書之犯意聯絡，由甲○○○以原本即置放在渠等
    竊得之上開機車內而非其所有之黑色奇異筆1 支，將上開車
    號ONX-661 號重型機車車牌上之阿拉伯數字「66」，塗改變
    造成阿拉伯數字「88」，足生損害於丙○○合法使用該機車
    之權益、公路監理機關對於公路行車及車籍資料管理之正確
    性，並旋即共同騎乘上開懸掛變造車牌之機車上路而行使之
    ；又於96年11月17日下午4 時35分許，渠等騎乘上開竊得之
    機車，行經屏東縣萬丹鄉○○村○○路時，見丁○○所有之
    車牌號碼VU-9672 號自用小貨車停放該處，復意圖為自己不
    法之所有，共同基於竊盜之犯意聯絡，由乙○○在旁把風，
    責由甲○○○以其所攜帶且為其所有之客觀上得以危害人生
    命、身體及安全，可供兇器使用之T 型扳手1 支開啟該自小
    貨車車門，嗣並發動該自小貨車引擎而竊取得手，惟於同日
    下午4 時30分許，甲○○○欲將該自小貨車駛離現場之際，
    警方上前盤查，乙○○見狀旋即騎乘上開重型機車逃逸，甲○○○則駕駛上開自小貨車逃離現場，嗣乙○○在距離上開
    行竊地點100 公尺處旋為警查獲，並當場扣得用以竊取前開
    機車之上開鑰匙1 支，甲○○○則於同日下午4 時30分許，
    為警在台88線快速道路西向13.4公里處查獲，並當場扣得渠
    等用以行竊之T 型扳手1 支，而查知上情。
二、案經屏東縣警察局屏東分局報告臺灣屏東地方法院檢察署檢
    察官偵查起訴。
    理  由
一、本案被告所犯竊盜等案件，均非法定刑為死刑、無期徒刑或
    最輕本刑3 年以上有期徒刑之罪，亦非高等法院管轄第一審
    之案件，而被告於本院準備程序中就被訴事實為有罪之陳述
    ，本院合議庭乃裁定由受命法官獨任進行簡式審判程序。又
    簡式審判程序之證據調查，依刑事訴訟法第273 條之2 規定
    ，不受同法第159 條第1 項審判外陳述排除之限制，再被告
    對於卷內之各項證據，亦不爭執證據能力，故卷內所列之各
    項證據，自得作為證據，先予敘明。
二、上揭事實，業據被告2 人坦承不諱，核與證人即被害人丙○○、丁○○於警詢中證述之情節相符，復有扣押筆錄、扣押
    物品目錄表、贓物認領保管單、車籍查詢及查獲相片等在卷
    可稽，且有前開T 型扳手及鑰匙各1 支扣案可佐，被告2 人
    之自白顯與事實相符，本件事證明確，應予依法論科。
三、按刑法第321 條第1 項第3 款之攜帶兇器竊盜罪，係以行為
    人攜帶兇器竊盜為其加重條件，此所謂兇器，其種類並無限
    制，凡客觀上足對人之生命、身體、安全構成威脅，具有危
    險性之兇器均屬之，且祇須行竊時攜帶此種具有危險性之兇
    器為已足，並不以攜帶之初有行兇之意圖為必要（最高法院
    79年度台上字第5253號判例意旨參照）。查被告所用以行竊
    之T 型扳手，係有相當硬度且尖銳之金屬器具之事實，有相
    片附卷可稽（見警卷第50頁），客觀上顯足對人之生命、身
    體、安全構成威脅並具有危險性，而屬兇器無誤。次按機車
    車牌為公路監理機關所發給，固具有公文書性質，惟依道路
    交通安全規則規定，汽車牌照僅為行車之許可憑證，自屬於
    刑法第212 條所列特許證之一種（最高法院63年度台上字第
    1550號判例參照）。是核被告甲○○○、乙○○前開所為，
    均係犯刑法第320 條第1 項之普通竊盜罪、同法第321 條第
    1 項之攜帶兇器竊盜罪及同法第216 條、第212 條之行使變
    造特種文書罪。被告2 人變造機車車牌後，復騎乘該機車上
    路而行使之，其變造特種文書之低度行為為行使變造特種文
    書之高度行為所吸收，不另論罪。又被告2 人就上開3 罪，
    均有犯意聯絡及行為之分擔，均為共同正犯。再渠等所犯上
    開3 罪，犯意各別，行為互殊，應予分論併罰。次查被告甲○○○前有如事實欄所示之科刑及執行情形，有臺灣屏東地
    方法院檢察署刑案資料查註紀錄表、臺灣高等法院被告前案
    紀錄表各1 份附卷足憑，其於刑之執行完畢後5 年內，故意
    再犯本件有期徒刑之上開3 罪，均為累犯，均應依刑法第47
    條第1 項加重其刑。爰審酌被告2 人任意竊取他人財物，且
    為掩飾竊盜犯行，竟變造機車之車牌，所為誠不足取，且被
    告2 人均有竊盜前科、素行不良，有臺灣高等法院被告前案
    紀錄表在卷可憑，猶不知警惕慎行，惟念渠等始終坦承犯行
    ，態度尚稱良好，被害人均已領回失竊物品、財產損害非鉅
    ，參以被告乙○○參與前開犯行之程度均較輕微，渠等犯罪
    動機、手段等一切情狀，就被告2 人所犯上開3 罪，分別量
    處如主文所示之刑，並定其應執行之刑。至扣案之T 型扳手
    及鑰匙各1 支，均係被告甲○○○所有，用以犯本件竊盜案
    件之物，業據被告甲○○○供承不諱，均應依刑法第38條第
    1 項第2 款規定宣告沒收。
據上論斷，應依刑事訴訟法第273 條之1 第1 項、第299 條第1
項前段，刑法第28條、第320 條第1 項、第321 條第1 項第3 款
、第216 條、第212 條、第38條第1 項第2 款、第47條第1 項、
第51條第5 款，判決如主文。
本案經檢察官陳新君到庭執行職務。
中    華    民    國    97    年    1    月     9     日
                  刑事第五庭    法  官  陳秀慧
以上正本證明與原本無異。
如不服本判決應於收受本判決送達後十日內向本院提出上訴書狀
，其未敘述上訴理由者，並得於提起上訴後十日內向本院補提理
由書狀（均須按他造當事人之人數附繕本）「切勿逕送上級法院
」。
中    華    民    國    97    年    1     月    9     日
                                書記官  溫訓暖
附錄本案論罪科刑法條：
刑法第320條第1項
意圖為自己或第三人不法之所有，而竊取他人之動產者，為竊盜
罪，處五年以下有期徒刑、拘役或五百元以下罰金。
刑法第321條第1項第3款
犯竊盜罪而有左列情形之一者，處6 月以上、5 年以下有期徒刑
：
三  攜帶兇器而犯之者。
刑法第216條
行使第210 條至第215 條之文書者，依偽造、變造文書或登載不
實事項或使登載不實事項之規定處斷。
刑法第212條
偽造、變造護照、旅券、免許證、特許證及關於品行、能力服務
或其他相類之證書、介紹書，足以生損害於公眾或他人者，處1
年以下有期徒刑、拘役或3 百元以下罰金。


司法院資訊處製作；財團法人民間司法改革基金會備份。
